臺灣士林地方法院刑事判決
111年度金簡上字第15號
上  訴  人  臺灣士林地方檢察署檢察官
被      告  葉立涵

上列上訴人因被告違反洗錢防制法等案件，不服本院中華民國11
0年10月18日110年度審金簡字第77號第一審刑事簡易判決（起訴
案號：110年度偵字第2559號、110年度軍偵字第24號、110年度
偵字第4067號、110年度偵字第4224號、110年度偵字第5126號、
110年度偵字第13819號），提起上訴，本院管轄之第二審合議庭
判決如下：
    主  文
上訴駁回。
    事實及理由
一、本案經本院審理結果，認原審以被告葉立涵所為，係犯刑法
    第30條第1項前段、洗錢防制法第14條第1項之幫助一般洗錢
    罪（亦犯刑法第30條第1項前段、同法第339條第1項之幫助
    詐欺取財罪，為想像競合犯，從一重論以幫助一般洗錢罪）
    ，而依刑事訴訟法第449條第2項、第3項、第454條第2項，
    洗錢防制法第14條第1項、第16條第2項，刑法第11條、第30
    條第1項前段、第2項、第339條第1項、第55條、第42條第3
    項前段，刑法施行法第1條之1第1項等規定，併以行為人之
    責任為基礎，審酌被告輕率提供金融帳戶予他人，容任他人
    從事不法使用，助長詐欺犯罪風氣之猖獗，掩飾或隱匿詐欺
    取財之款項，增加被害人尋求救濟及治安機關查緝犯罪之困
    難，嚴重危害財產交易安全與社會經濟秩序，又其迄未與本
    案被害人、告訴人達成和解，賠償其等所受損害，實屬不該
    ，惟念被告犯後尚能坦承犯行，非無悔意，且事後已將獲取
    之報酬歸還，又其無前科，素行良好，有臺灣高等法院被告
    前案紀錄表在卷可按，暨考量其犯罪之動機、手段、提供之
    帳戶數量與期間、告訴人財產損失程度，及被告自陳大學肄
    業之教育智識程度、目前從事服務業、月收入約新臺幣（下
    同）1萬5,000元至2萬元之家庭生活經濟狀況等一切情狀，
    量處有期徒刑3月，併科罰金3萬元，罰金如易服勞役，以1,
    000元折算1日，核其認事用法均無違誤，量刑亦屬妥適，自
    應予維持，除更正起訴書附表編號5「詐騙方式」欄所載「
    蔡志風」為「謝正義」、編號7所載「林聰偉」（2處）均為
    「徐瑞康」外，餘均引用如附件第一審刑事簡易判決書記載
    之事實、證據及理由。
二、按被告於第二審經合法傳喚，無正當之理由不到庭者，得不
    待其陳述，逕行判決，刑事訴訟法第371條定有明文。又對
    於簡易判決有不服而上訴者，準用上開規定，同法第455條
    之1第3項亦有明定。本件被告經本院合法傳喚後，無正當理
    由未到庭，此有本院送達證書及刑事報到單附卷可參（見本
    院111年度金簡上字第15號卷第57至59頁、第87頁），依前
    開規定，爰不待其陳述逕為一造辯論判決。
三、檢察官循告訴人賴俊宏之請求提起上訴，其上訴意旨略以：
　㈠原審判處被告所涉犯之罪刑，係犯詐欺取財罪之幫助犯，及
    洗錢防制法一般洗錢罪之幫助犯，然本案多數被害人或告訴
    人所遭詐害之詐騙集團，應係屬三人以上共同犯罪之集團，
    且渠等詐害方式應係以電子通訊、網際網路或其他媒體等傳
    播工具，對被害人或告訴人散布而犯之犯罪，則本案被告所
    為，應適用刑法第339條之4加重詐欺取財罪，而非刑法第33
    9條第1項詐欺取財罪。
  ㈡本案遭詐騙集團詐取財物之被害人或告訴人人數眾多，且各
    自受害金額均為數十萬元，總金額甚至有達上百萬元，然原
    審判決僅判處被告有期徒刑3月，量刑顯然過輕，此與被告
    所犯顯然不符比例原則。
　　故原審適用法律及量刑均有不當，請求撤銷原判決，改為合
    法且適當之判決等語。
四、按刑法第339 條之4 第1 項第3款雖規定：「犯第339 條詐
    欺罪而有下列情形之一者，處1 年以上7 年以下有期徒刑，
    得併科1 百萬元以下罰金：三、以廣播電視、電子通訊、網
    際網路或其他媒體等傳播工具，對公眾散布而犯之。」，然
    被告僅提供其金融帳戶予「李世耀」、「陳昱廷」暨所屬詐
    騙集團，而未參與該詐騙集團成員對告訴人實施詐騙過程，
    衡以現今詐騙不法份子實施詐欺之內容態樣甚多，綜觀卷內
    證據資料，無從逕認被告對於取得其金融帳戶之人所實施具
    體犯罪手法是否係透過網際網路，主觀上得預見或有所認識
    。基此，本案並無積極證據證明被告對於詐騙方式有所預見
    ，依罪證有疑利於被告之原則，尚無從遽認被告將其帳戶資
    料提供予他人時，其主觀上係基於幫助他人以網際網路傳播
    工具詐欺取財之犯意。是原審認被告係構成刑法第30條第1 
    項前段、第339 條第1 項之幫助犯詐欺取財罪，核無違誤，
    並無上訴意旨所謂適用法律不當之情況。
五、又按量刑之輕重，係事實審法院得依職權自由裁量之事項，
    茍已斟酌刑法第57條各款所列情狀而未逾越法定刑度，則不
    得遽指為違法；又刑罰之量定屬法院自由裁量之職權行使，
    但仍應審酌刑法第57條所列各款事由及一切情狀，為酌量輕
    重之標準，並非漫無限制，在同一犯罪事實與情節，如別無
    其他加重或減輕之原因，下級法院量定之刑，亦無過重或失
    輕之不當情形，則上級法院對於下級法院之職權行使，原則
    上應予尊重（最高法院72年台上字第6696號判例、85年度台
    上字第2446號判決意旨參照）。是刑之量定，為求個案裁判
    之妥當性，法律賦予審判法院裁量之權，量刑之輕重，屬於
    為裁判之法院得依職權自由裁量之事項，苟其量刑已以行為
    人之責任為基礎，並斟酌刑法第57條各款所列情狀，在法定
    刑度內，酌量科刑，如無偏執一端，致明顯失出失入情形，
    上級審法院即不得單就量刑部分遽指為不當或違法。查本案
    原審之認事用法並無違誤，本案被害人遭詐騙之金額合計雖
    逾百萬，惟被告無法預期提供上開帳戶後，被用以詐騙被害
    人之範圍及金額，且原審量定刑度，已審酌被告各種犯罪情
    狀如上，且具體表明所審酌之各項事由（已有考量被告提供
    帳戶之數量與期間、告訴人財產受損失之程度），並無逾越
    法定刑度，尚無明顯過輕之情形，核與罪刑相當原則無悖，
    尚屬允洽。
六、末查，刑事罪責與民事損害賠償間本為二不同責任，刑事判
    決亦無確認被告民事損害賠償義務內容之功能，故被告與告
    訴人是否達成民事上和解，固然確為斟酌被告犯罪後態度的
    因素之一，但當事人間未能達成和解，原因甚多，容因被告
    無理由拒不賠償，抑或囿於被告經濟，或告訴人條件過高等
    不一而足，尚難僅以被告未與告訴人和解，遽然量處被告重
    刑。本件被告月收入僅有1萬5,000元至2萬元，業經原審說
    明如前，足見以其微薄之收入欲賠償本案被害人所受之高額
    損害，實非易事，再揆諸前揭說明，自無由僅因其等間之民
    事賠償問題迄未能獲致共識和解賠償，即遽處被告重刑，亦
    非可因此遽認原審量刑過輕。
七、綜上所述，原審之認事用法並無違誤，量刑亦屬妥適，檢察
    官上訴意旨指摘原審適用法律違誤及量刑過輕，經核均為無
    理由，應予駁回。  
據上論斷，應依刑事訴訟法第455條之1第1項、第3項、第368條
、第371條、第373條，判決如主文。
本案經檢察官曹哲寧提起公訴，檢察官李清友提起上訴，檢察官
張尹敏到庭執行職務。
中    華    民    國     111    年    6    月    8   日
                  刑事第七庭    審判長法  官  蔡明宏
　　　　　　　　　                    法  官  李昭然
　　　　　　　　　                    法  官  陳孟皇
以上正本證明與原本無異。
不得上訴。
                                      書記官  張嫚凌
中　　華　　民　　國　　111 　年　　6 　　月　　13　　日
附錄本案論罪科刑法條全文：
洗錢防制法第14條
有第二條各款所列洗錢行為者，處7 年以下有期徒刑，併科新臺
幣5 百萬元以下罰金。
前項之未遂犯罰之。
前二項情形，不得科以超過其特定犯罪所定最重本刑之刑。
中華民國刑法第339條
意圖為自己或第三人不法之所有，以詐術使人將本人或第三人之
物交付者，處5 年以下有期徒刑、拘役或科或併科50萬元以下罰
金。
以前項方法得財產上不法之利益或使第三人得之者，亦同。
前二項之未遂犯罰之。

附件：
臺灣士林地方法院刑事簡易判決
                                  110年度審金簡字第77號
公  訴  人  臺灣士林地方檢察署檢察官
被      告  葉立涵



上列被告因違反洗錢防制法等案件，經檢察官提起公訴（110年
度偵字第407號、第2559號、第4224號、第5126號、第13819號、
110 年度軍偵字第 24號），被告於本院準備程序時自白犯罪（1
10 年度審金訴字第503 號），經本院合議庭裁定由受命法官獨
任逕以簡易判決處刑如下：
    主  文
葉立涵幫助犯洗錢防制法第十四條第一項之洗錢罪，處有期徒刑
參月，併科罰金新臺幣參萬元，罰金如易服勞役，以新臺幣壹仟
元折算壹日。
    事實及理由
一、本案犯罪事實及證據，除均引用檢察官起訴書之記載（如附
    件）外，另補充證據如下：被告葉立涵於本院民國110 年10
    月4 日準備程序時所為之自白。
二、論罪科刑
  ㈠按刑法上之幫助犯，係對於犯罪與正犯有共同之認識，而以
    幫助之意思，對於正犯資以助力，而未參與實施犯罪之行為
    者而言（最高法院88年度台上字第1270號判決意旨參照）。
    刑法關於正犯、幫助犯之區別，係以其主觀之犯意及客觀之
    犯行為標準，凡以自己犯罪之意思而參與犯罪，無論其所參
    與者是否犯罪構成要件之行為，皆為正犯，其以幫助他人犯
    罪之意思而參與犯罪，其所參與者，苟係犯罪構成要件之行
    為，亦為正犯。如以幫助他人犯罪之意思而參與犯罪，其所
    參與者又為犯罪構成要件以外之行為，則為從犯（最高法院
    95年度台上字第3886號判決意旨參照）。查被告將其國泰世
    華商業銀行（下稱國泰世華銀行帳戶）、中國信託商業銀行
    帳戶（下稱中國信託銀行帳戶）之存摺、提款卡及密碼、網
    路銀行密碼交付詐欺集團成員，供該集團成員詐欺被害人林
    聰偉、告訴人賴俊宏、洪祥維、趙宇捷、蔡志風、謝正義、
    徐瑞康取得財物及洗錢之用，僅為他人之犯行提供助力，尚
    無證據足以證明被告係以自己實施詐欺取財犯罪之意思，或
    與他人為詐欺取財及洗錢犯罪之犯意聯絡，或有直接參與犯
    罪構成要件行為分擔等情事，揆諸前揭判決意旨，被告應屬
    幫助犯無訛。是核被告所為，係犯刑法第30條第1 項前段、
    第339 條第1 項之幫助犯詐欺取財罪，及刑法第30條第1 項
    前段、洗錢防制法第14條第1 項之幫助犯一般洗錢罪。被告
    以提供其國泰世華銀行帳戶、中國信託銀行帳戶之單一幫助
    行為，幫助本案詐欺集團成員對前開告訴人、被害人實行數
    個詐欺取財犯行，並同時觸犯幫助詐欺取財罪及幫助一般洗
    錢罪，為想像競合犯，應依刑法第55條規定，從一重論以幫
    助洗錢罪。
  ㈡次按洗錢防制法第16條第2 項規定，犯前二條之罪，在偵查
    或審判中自白者，減輕其刑。被告就本案構成幫助洗錢罪之
    主要犯罪事實於本院準備程序時自白犯罪，應認被告合於洗
    錢防制法第16條第2 項自白減刑之規定，應予減輕其刑。又
    被告既係基於幫助犯意為上開犯行，為幫助犯，爰依刑法第
    30條第2 項之規定，按正犯之刑減輕之，並依法遞減之。
  ㈢爰以行為人責任為基礎，審酌被告輕率提供金融帳戶予他人
    ，容任他人從事不法使用，助長詐欺犯罪風氣之猖獗，掩飾
    或隱匿詐欺取財之款項，增加被害人尋求救濟及治安機關查
    緝犯罪之困難，嚴重危害財產交易安全與社會經濟秩序，又
    其迄未與前開被害人、告訴人達成和解，賠償其等所受損害
    ，實屬不該，惟念被告犯後尚能坦承犯行，非無悔意，且事
    後已將獲取之報酬歸還（詳後沒收部分），又其無前科，素
    行良好，有臺灣高等法院被告前案紀錄表在卷可按，暨考量
    其犯罪之動機、手段、提供之帳戶數量與期間、告訴人財產
    損失程度，及被告自陳大學肄業之教育智識程度、目前從事
    服務業、月收入約新臺幣（下同）1萬5,000元至2萬元之家
    庭生活經濟狀況（見本院110 年度審金訴字第503 號卷110 
    年10月4 日準備程序筆錄第3 頁）等一切情狀，量處如主文
    所示之刑，並就併科罰金刑部分諭知易服勞役之折算標準。
三、沒收部分
  ㈠按犯罪所得，屬於犯罪行為人者，沒收之；於全部或一部不
    能沒收或不宜執行沒收時，追徵其價額，刑法第38條之1 第
    1 項前段、第3 項分別定有明文。次按刑法之沒收，以剝奪
    人民之財產權為內容，兼具一般預防效果保安處分性質及剝
    奪不法利得之類似不當得利之衡平措施性，係對人民基本權
    所為之干預，自應受法律保留原則之限制。倘為共同犯罪，
    因共同正犯相互間利用他方之行為，以遂行其犯意之實現，
    本於責任共同原則，有關犯罪所得，應於其本身所處主刑之
    後，併為沒收之諭知；然幫助犯則僅對犯罪構成要件以外之
    行為加以助力，而無共同犯罪之意思，自不適用責任共同原
    則，對於正犯所有因犯罪所得之物，無庸為沒收之宣告（最
    高法院86年台上字第6278號判決、89年度台上字第6946號判
    決意旨參照）。查：被告始終陳稱其事後已將「李世耀」、
    「陳昱廷」給予之報酬8,000 元歸還（見前開準備程序筆錄
    第2頁），而卷內並無證據足認被告此部分供述不實，尚難
    認其仍保有此部分犯罪所得，故本案尚無犯罪所得應予宣告
    沒收或追徵之問題。
  ㈡另洗錢防制法第18條第1 項固規定：「犯第14條之罪，其所
    移轉、變更、掩飾、隱匿、收受、取得、持有、使用之財物
    或財產上利益，沒收之；犯第15條之罪，其所收受、持有、
    使用之財物或財產上利益，亦同」，惟被告非實際上提款之
    人，並無掩飾隱匿詐欺贓款之犯行，尚非洗錢防制法第14條
    第1 項之正犯，自無上開條文適用，併予敘明。
四、依刑事訴訟法第449 條第2 項、第3 項、第454 條第2 項，
    洗錢防制法第14條第1 項、第16條第2 項，刑法第11條、第
    30條第1 項前段、第2 項、第339 條第1 項、第55條、第42
    條第3 項，刑法施行法第1 條之1 第1 項，逕以簡易判決處
    刑如主文。
五、如不服本件判決，得自判決送達之日起20日內，具狀向本院
    提起上訴（須按他造當事人之人數附繕本），上訴本院合議
    庭。
六、本案經檢察官曹哲寧提起公訴，由檢察官李清友到庭執行職
    務。
中　　華　　民　　國　 110　　年　　10　　月　　18　　日
                    刑事第九庭  法  官  陳秀慧
以上正本證明與原本無異。
若因疫情而遲誤不變期間，得向法院聲請回復原狀。
                                書記官  陳建宏
中　　華　　民　　國　 110　　年　　10　　月　　18　　日
附錄本案論罪科刑法條全文：
洗錢防制法第2 條
本法所稱洗錢，指下列行為：
一、意圖掩飾或隱匿特定犯罪所得來源，或使他人逃避刑事追訴
    ，而移轉或變更特定犯罪所得。
二、掩飾或隱匿特定犯罪所得之本質、來源、去向、所在、所有
    權、處分權或其他權益者。
三、收受、持有或使用他人之特定犯罪所得。

洗錢防制法第14條
有第二條各款所列洗錢行為者，處7 年以下有期徒刑，併科新臺
幣5 百萬元以下罰金。
前項之未遂犯罰之。
前二項情形，不得科以超過其特定犯罪所定最重本刑之刑。

中華民國刑法第339 條
意圖為自己或第三人不法之所有，以詐術使人將本人或第三人之
物交付者，處5 年以下有期徒刑、拘役或科或併科50萬元以下罰
金。
以前項方法得財產上不法之利益或使第三人得之者，亦同。前二
項之未遂犯罰之。

中華民國刑法第30條
幫助他人實行犯罪行為者，為幫助犯。雖他人不知幫助之情者，
亦同。
幫助犯之處罰，得按正犯之刑減輕之。

附件
臺灣士林地方檢察署檢察官起訴書
                                     110年度偵字第2559號
                                     110年度偵字第4067號
                                     110年度偵字第4224號
                                     110年度偵字第5126號
110年度偵字第13819號
                                     110年度軍偵字第24號
　　被　　　告　葉立涵　男　23歲（民國00年0月00日生）
　　　　　　　　　　　　住○○市○○區○○街000巷0號0樓
　　　　　　　　　　　　居臺北市○○區○○街00巷00號0樓
　　　　　　　　　　　　國民身分證統一編號：Z000000000號
　　選任辯護人　呂承翰律師
                俞力文律師
上列被告因詐欺等案件，業經偵查終結，認應提起公訴，茲將犯
罪事實、證據並所犯法條分敘如下：
　　　　犯罪事實
一、葉立涵明知銀行存摺、提款卡及提款卡密碼係供自己使用，
    攸關個人債信，甚為重要，若同時交予他人，可能被非法使
    用，且可預見無故蒐集他人之存摺帳戶、提款卡使用之人，
    將可能藉蒐集之存摺帳戶、提款卡遂行財產上犯罪之目的，
    竟均基於幫助詐欺取財及掩飾、隱匿特定犯罪所得來源使他人
    逃避刑事追訴之不確定故意，葉立涵於民國109年10月19日16
    、17時許，在臺北市信義區之統一超商捷忠門市，將其所有
    之國泰世華商業銀行（代碼013）帳號00000000000號帳戶(
    下稱國泰世華帳戶)、中國信託商業銀行（代碼822）帳號00
    0000000000號帳戶(下稱中國信託帳戶)之存摺、提款卡、提
    款卡密碼、網路銀行密碼，以每個帳戶每月新臺幣（下同）
    5,000元之代價，提供予真實姓名年籍不詳，自稱「李世耀」
    、「陳昱廷」等2人。嗣「李世耀」、「陳昱廷」所屬詐欺
    集團成員取得上開國泰世華帳戶、中國信託帳戶後，即基於
    意圖為自己不法所有之犯意聯絡，以於如附表所示時間，以
    如附表所示之詐騙方式，詐騙如附表所示之告訴人或被害人
    ，致如附表所之告訴人或被害人陷於錯誤，於如附表所示之
    時間，匯款如附表所示之金額至葉立涵所有之上開國泰世華
    帳戶、中國信託帳戶內。嗣因如附表所示之告訴人或被害人
    查覺有異，報警處理，始查悉上情。
二、案經賴俊宏及洪祥維訴由臺北市政府警察局南港分局；趙宇
    捷訴由新北市政府警察局蘆洲分局；蔡志風、謝正義訴由臺
    北市政府警察局萬華分局；徐瑞康訴由桃園市政府警察局中
    壢分局報告偵辦。
　　　　證據並所犯法條
一、證據清單及待證事實：
編號 證據名稱 待證事實 1 被告葉立涵於警詢及偵查中之供述 被告坦承於上開時、地，以每個帳戶、每月報酬5,000元之代價，將其上開國泰世華帳戶、中國信託帳戶，提供予真實姓名年籍均不詳、自稱「李世耀」、「陳昱廷」等2人，惟矢口否認有上開幫助詐欺取財犯行，其辯稱：伊是將上開帳戶「出借」予「李世耀」、「陳昱廷」等2人，伊是於109年10月19日16、17時許，在臺北市信義區之統一超商捷忠門市與其等簽訂合約，合約上寫一切是合法比特幣買賣資金來源皆為合法，並無其他詐欺或犯罪云云。 2 被害人林聰偉於警詢中之指述 證明其遭詐欺集團成員以如附表編號1所示之方式詐騙，於如附表編號1所示之時間，匯款如附表編號1所示之金額，至被告上開國泰世華帳戶內之事實。 3 告訴人賴俊宏於警詢中之指訴 證明其遭詐欺集團成員以如附表編號2所示之方式詐騙，於如附表編號2所示之時間，匯款如附表編號2所示之金額，至被告上開國泰世華帳戶內之事實。 4 告訴人趙宇捷於警詢中之指訴 證明其遭詐欺集團成員以如附表編號3所示之方式詐騙，於如附表編號3所示之時間，匯款如附表編號3所示之金額，至被告上開中國信託帳戶內之事實。 5 告訴人蔡志風於警詢中之指訴 證明其遭詐欺集團成員以如附表編號4所示之方式詐騙，於如附表編號4所示之時間，匯款如附表編號4所示之金額，至被告上開國泰世華帳戶內之事實。 6 告訴人謝正義於警詢中之指訴 證明其遭詐欺集團成員以如附表編號5所示之方式詐騙，於如附表編號5所示之時間，匯款如附表編號5所示之金額，至被告上開中國信託帳戶內之事實。 7 告訴人洪祥維於警詢中之指訴 證明其遭詐欺集團成員以如附表編號6所示之方式詐騙，於如附表編號6所示之時間，匯款如附表編號6所示之金額，至被告上開國泰世華帳戶內之事實。 8 告訴人徐瑞康於警詢中之指訴 證明其遭詐欺集團成員以如附表編號7所示之方式詐騙，於如附表編號7所示之時間，匯款如附表編號7所示之金額，至被告上開國泰世華帳戶內之事實。 9 被告上開國泰世華銀行帳戶及中國信託銀行帳戶開戶基本資料、交易明細各1份、被告出借其中國信託銀行帳戶所簽定之合約1份 佐證被告於上開時、地，將其上開國泰世華帳戶、中國信託帳戶提供予真實姓名年籍不詳之詐騙集團成員「李世耀」、「陳昱廷」等人，該詐騙集團成員再以如附表所示之詐騙方式，詐騙如附表所示之告訴人或被害人，致如附表所之告訴人或被害人陷於錯誤，於如附表所示之時間，匯款如附表所示之金額至被告所有之上開帳戶內等事實。 10 被害人林聰偉遭詐騙匯款之整理表、被害人林聰偉與暱稱「火幣交易員」之詐騙集團成員通訊軟體LINE對話紀錄、被害人林聰偉之國泰世華銀行帳號000000000000號帳戶存摺封面影本、手機匯款截取畫面、比特幣平台交易紀錄各1份。 證明被害人林聰偉遭到詐騙集團以如附表編號1所示之方式詐騙，於如附表編號1所示之時間，匯款如附表編號1所示之金額，至被告上開國泰世華帳戶內之事實。 11 告訴人賴俊宏之郵政跨行匯款申請書、郵政自動雇員機交易明細表、告訴人賴俊宏與詐騙集團成員之通訊軟體LINE對話紀錄、告訴人賴俊宏於上開比特幣平台之交易紀錄各1份 證明告訴人賴俊宏遭到詐騙集團詐騙，於如附表編號2所示之時間，匯款如附表編號2所示之金額，至被告上開國泰世華帳戶內之事實。 12 告訴人趙宇捷之玉山銀行匯款申請書、與暱稱「劉耀雄」之詐騙集團成員通訊軟體LINE對話紀錄各1份 證明告訴人遭到詐騙集團以如附表編號3所示之方式詐騙，於如附表編號3所示之時間，匯款如附表編號3所示之金額，至被告上開中國信託帳戶內之事實。 13 告訴人蔡志風所有之新竹第一信用合作社帳號00000000000000號帳戶之存摺往來明細查詢單、匯款委託書、存摺封面及交易明細、告訴人蔡志風與暱稱「葉玉茜」、「區塊鏈交易員」、「吳鴻文」等詐騙集團成員之通訊軟體LINE對話紀錄各1份 證明告訴人蔡志風人遭到詐騙集團以如附表編號4所示之方式詐騙，於如附表編號4所示之時間，匯款如附表編號4所示之金額，至被告上開國泰世華帳戶內之事實。 14 告訴人洪祥維之國泰世華商業銀行存款憑證(客戶收執聯)1份 證明告訴人洪祥維遭到詐騙集團詐騙，於如附表編號6所示之時間，匯款如附表編號6所示之金額，至被告上開國泰世華帳戶內之事實。 15 告訴人徐瑞康提供之LINE對話紀錄1份及郵政跨行匯款申請書照片。 證明告訴人徐瑞康遭到詐騙集團詐騙，於如附表編號7所示之時間，匯款如附表編號7所示之金額，至被告上開國泰世華帳戶內之事實。 
二、核被告葉立涵所為，係犯刑法第30條第1項、洗錢防制法第1
    4條第1項之幫助一般洗錢及刑法第30條第1項、同法第339條
    第1項之幫助詐欺取財等罪嫌。又被告以一行為觸犯上開兩
    罪，為想像競合犯，請依刑法第55條規定，從一重之幫助一
    般洗錢行為罪處斷。再被告係對正犯資以助力而未參與犯罪
    行為之實行，為幫助犯，請依刑法第30條第2項減輕其刑。
    另被告交付各該帳戶獲利之犯罪所得，請依刑法第38條之1
    第1項、第3項等規定宣告沒收，並於全部或一部不能沒收或不
    宜執行沒收時，追徵其價額。
三、依刑事訴訟法第251條第1項提起公訴。
　　此　致
臺灣士林地方法院
中　　華　　民　　國　 110　　年　　8 　　月　　27　　日
　　　　　　　　　　　　　　　檢察官　曹　哲　寧
本件正本證明與原本無異　　　　　　
中　　華　　民　　國　 110　  年　  9 　  月     2    日
                              書記官  顏  崧  峻

附錄本案所犯法條全文
中華民國刑法第339條
（普通詐欺罪）
意圖為自己或第三人不法之所有，以詐術使人將本人或第三人之
物交付者，處 5 年以下有期徒刑、拘役或科或併科 50 萬元以
下罰金。
以前項方法得財產上不法之利益或使第三人得之者，亦同。
前二項之未遂犯罰之。

洗錢防制法第14條
有第二條各款所列洗錢行為者，處 7 年以下有期徒刑，併科新
臺幣 5 百萬元以下罰金。
前項之未遂犯罰之。
前二項情形，不得科以超過其特定犯罪所定最重本刑之刑。

附表：
編號 告訴人或被害人 詐騙方式 匯款時間 匯款金額（新臺幣） 匯入帳戶 1 林聰偉 (被害人) 真實姓名年籍不詳、自稱「陳婉瑩」之詐騙集團成員，於109年8月13日，透過通訊軟體LINE聯繫被害人林聰偉，詐稱投資比特幣獲利獲利可期云云，並邀請被害人林聰偉至名為「安然網站(www.chain6631.com)」之特定平台投資比特幣獲利，復介紹LINE暱稱為「火幣交易員」之詐騙集團成員向被害人林聰偉介紹平台投資比特幣之內容及方式，致被害人林聰偉陷於錯誤，而依指示匯款。 109年11月13日13時34分許 30萬元 被告上開國泰世華帳戶 2 賴俊宏 (告訴人) 真實姓名年籍不詳、自稱「劉紫軒」之詐騙集團成員，於109年11月間，透過通訊軟體LINE聯繫告訴人賴俊宏，詐稱投資比特幣獲利獲利可期云云，並邀請告訴人賴俊宏至名為「Block Chain」之特定平台投資比特幣獲利，復介紹LINE暱稱為「林世豪」之詐騙集團成員向告訴人賴俊宏介紹平台投資比特幣之內容及方式，致告訴人賴俊宏陷於錯誤，而依指示匯款。 ①109年11月12日21時10分許 ②109年11月17日9時許 ①1萬元 ②30萬元  被告上開國泰世華帳戶 3 趙宇捷 (告訴人) 真實姓名年籍不詳、自稱「晴晴」之詐騙集團成員，於109年11月3日，透過通訊軟體LINE聯繫告訴人趙宇捷，詐稱投資比特幣獲利獲利可期云云，並邀請告訴人趙宇捷至名為「Financial Channel」之特定平台投資比特幣獲利，復介紹LINE暱稱為「劉耀雄」之詐騙集團成員向告訴人趙宇捷介紹平台投資比特幣之內容及方式，致告訴人趙宇捷陷於錯誤，而依指示匯款。 109年11月17日12時14分許 75萬元 被告上開中國信託帳戶 4 蔡志風 (告訴人) 真實姓名年籍不詳、自稱「葉玉茜」之詐騙集團成員，於109年10月22日，透過通訊軟體LINE聯繫告訴人蔡志風，詐稱投資比特幣獲利獲利可期云云，並邀請告訴人蔡志風至名為「聯戶科技」之特定平台投資比特幣獲利，復介紹LINE暱稱為「吳鴻文」之詐騙集團成員向告訴人蔡志風介紹平台投資比特幣之內容及方式，致告訴人蔡志風陷於錯誤，而依指示匯款。 109年11月17日15時39分許 20萬元 被告上開國泰世華帳戶 5 謝正義 (告訴人) 真實姓名年籍不詳、自稱「蘇瑾晨」之詐騙集團成員，於109年10月26日，透過通訊軟體LINE聯繫告訴人謝正義，詐稱投資比特幣獲利獲利可期云云，並邀請告訴人謝正義至特定平台投資比特幣獲利，致告訴人蔡志風陷於錯誤，而依指示匯款。 ①109年11月11日21時45分許 ②109年11月13日15時7分許 ③109年11月16日16時12分許 ④109年11月16日16時16分許 ⑤109年11月16日16時17分許 ①2萬元 ②1萬元 ③3萬元 ④1萬元 ⑤1萬元 被告上開中國信託帳戶 6 洪祥維 (告訴人) 真實姓名年籍不詳、自稱「王伊娜」之詐騙集團成員，於109年10月22日，透過通訊軟體LINE聯繫告訴人洪祥維，詐稱投資比特幣獲利獲利可期云云，並邀請告訴人洪祥維至名為「藍英公司」之特定平台投資比特幣獲利，致告訴人洪祥維陷於錯誤，而依指示匯款。 109年11月17日12時許 2萬元 被告上開國泰世華帳戶 7  徐瑞康 (告訴人) 真實姓名年籍不詳之詐騙集團成員，於109年8月間某日，透過通訊軟體LINE聯繫告訴人徐瑞康，詐稱投資比特幣獲利獲利可期云云，並邀請被害人林聰偉至名為「Money market」之特定平台投資比特幣獲利，復介紹LINE暱稱為「火幣交易員」之詐騙集團成員向告訴人徐瑞康介紹平台投資比特幣之內容及方式，致被害人林聰偉陷於錯誤，而依指示匯款。 109年11月17日13時31分許 50萬元 被告上開國泰世華帳戶